# DADOS PESSOAIS ADENILSON FERREIRA DO NASCIMENTO

▶ Endereço: Samambaia Sul - DF
 ▶ Telefone: (61) 99893-0526 ♀
 ▶ E-mail: adenilsonsama@gmail.com

▶ Idade: 36 anos



#### **OBJETIVO**

▶ Iniciar minha carreira na área de Tecnologia da Informação, aproveitando minhas habilidades adquiridas em 14 anos de experiência com segurança patrimonial, como organização, resolução de problemas e bom relacionamento interpessoal. Busco contribuir com projetos inovadores e no desenvolvimento de soluções tecnológicas que agreguem valor às empresas.

#### FORMAÇÃO ACADÊMICA

- ▶ Análise e Desenvolvimento de Sistemas (T.I) FAM
  - Graduação (em andamento) 3º semestre
- ▶ Comunicação Institucional Faculdade de Tecnologia Equipe Darwin
  - Graduação completa (2010 2012)

## CURSOS E CERTIFICAÇÕES

- **▶ Programa One Oracle Education Next** Alura
- ▶ **Desenvolvimento Web** Udemy

HTML5, CSS3, JavaScript, Bootstrap, EcmaScript5, PHP

▶ Imersão Dev Back-End, Dev Front-End – Alura

## EXPERIÊNCIAS PROFISSIONAIS

▶ Empresa: AS Assessoria de Serviços Especializados e Limpeza Eireli

▶ Período: 07/2016 - 09/2022▶ Cargo: Porteiro de Edifícios

▶ Empresa: Condomínio do Edifício Diamond Residence

▶ Período: 10/2022 - 01/2023▶ Cargo: Porteiro de Edifícios

▶ Empresa: Perfectus Serviços Facility LTDA

▶ Período: 01/2023 – 12/2024▶ Cargo: Porteiro de Edifícios

▶ Atividades Exercidas: Monitoramento de Acesso. Segurança do Local. Atendimento ao Público. Gestão de Chaves. Comunicação e Relatórios. Atendimento a Emergências. Manutenção do Ambiente. Controle de Alarmes Sistemas de Segurança. Apoio à Manutenção. Relacionamento com Moradores.

### **QUALIFICAÇÕES E INFORMAÇÕES ADICIONAIS**

▶ Habilitação categoria "B".